【裁判字號】    92,訴,1757
【裁判日期】    921015
【裁判案由】    毒品危害防制條例
【裁判全文】
臺灣高雄地方法院刑事判決                        九十二年度訴字第一七五七號
    公  訴  人  臺灣高雄地方法院檢察署檢察官
    被      告  乙○○
右列被告因違反毒品危害防制條例案件，經檢察官提起公訴（九十二年度毒偵字第二
九七六號），嗣因被告就被訴事實為有罪之陳述，經本院合議庭裁定由受命法官獨任
適用簡式審判程序審理，本院判決如左：
    主  文
乙○○施用第一級毒品，處有期徒刑捌月，扣案第一級毒品海洛因壹包（淨重零點零
柒公克、包裝重零點貳貳公克）、均殘留第一級毒品海洛因之夾鏈袋貳拾肆個、注射
針筒拾陸支，均沒收銷燬之；又施用第二級毒品，處有期徒刑肆月，扣案均殘留第二
級毒品安非他命之玻璃球吸食器貳個，均沒收銷燬之；應執行有期徒刑拾月，扣案第
一級毒品海洛因壹包（淨重零點零柒公克、包裝重零點貳貳公克）、均殘留第一級毒
品海洛因之夾鏈袋貳拾肆個、注射針筒拾陸支、均殘留第二級毒品安非他命之玻璃球
吸食器貳個，均沒收銷燬之。
    事  實
一、乙○○前因施用毒品案件，經本院裁定送觀察、勒戒後，認有繼續施用毒品之傾
    向，再經本院裁定令入戒治處所施以強制戒治，嗣因停止戒治、交付保護管束期
    滿，經臺灣高雄地方法院檢察署檢察官於民國九十一年九月二十日，以九十一年
    度戒毒偵字第八六四號為不起訴處分確定。猶不知戒絕毒癮，復於九十二年五月
    九日下午三時二十分許回溯二十四小時內之某時，在高雄縣大寮鄉○○村○○路
    一二巷一一號十樓向友人借住之處所，施用第一級毒品海洛因及第二級毒品安非
    他命各一次，嗣於同日上午十一時許，在上址為警查獲，並扣得第一級毒品海洛
    因一包（淨重零點零七公克、包裝重零點二二公克）、均殘留第一級毒品海洛因
    之夾鏈袋二十四個、注射針筒十六支及均殘留第二級毒品安非他命之玻璃球吸食
    器二個。
二、案經高雄縣警察局林園分局報告臺灣高雄地方法院檢察署檢察官偵查起訴。
    理  由
一、按本件被告乙○○所犯係死刑、無期徒刑、最輕本刑為三年以上有期徒刑以外之
    罪，其於準備程序就前揭被訴事實為有罪之陳述，經受命法官告知簡式審判程序
    之旨，並聽取其與公訴人之意見後，本院認無不得或不宜改依簡式審判程序進行
    之情事，依刑事訴訟法第二百七十三條之一第一項、第二百八十四條之一規定，
    裁定本件由受命法官獨任進行簡式審判程序，合先敘明。
二、右揭犯罪事實，業據被告乙○○於本院審理中坦承不諱；且被告為警查獲後所採
    集之尿液，經送高雄縣政府衛生局初驗及高雄醫學大學附設中和紀念醫院複驗結
    果，均呈嗎啡及甲基安非他命陽性反應，有該局九十二年五月十五日九二煙檢字
    第八一三號煙毒尿液檢驗成績書及該院九十二年八月十一日報告編號：九二０八
    ─九六號濫用藥物尿液檢驗報告各一紙附卷可稽。再者，扣案之白粉一包，經送
    驗結果，含有第一級毒品海洛因成分，淨重零點零七公克、包裝重零點二二公克
    ，有法務部調查局九十二年六月二十七日調科壹字第二二００一五四八五號鑑定
    通知書一份在卷可查。另扣案之夾鏈袋二十四個及注射針筒十六支，經送驗結果
    均呈海洛因陽性反應；扣案之玻璃球吸食器二個，經送驗結果均呈安非他命陽性
    反應，亦分別有高雄醫學大學附設中和紀念醫院九十二年七月三十一日報告編號
    ：九二０七─二五八、二六０、二五九號檢驗報告各一份在卷足憑。綜上足認，
    被告前揭自白與事實相符，應堪採為論罪之依據，則被告右揭施用第一級毒品海
    洛因及第二級毒品安非他命各一次之事實，均堪以認定。
三、被告乙○○前因施用毒品案件，經本院裁定送觀察、勒戒後，認有繼續施用毒品
    之傾向，再經本院裁定令入戒治處所施以強制戒治，嗣因停止戒治、付保護管束
    期滿，經臺灣高雄地方法院檢察署檢察官於九十一年九月二十日，以九十一年度
    戒毒偵字第八六四號為不起訴處分確定，有上開不起訴處分書及臺灣高等法院被
    告全國前案紀錄表各一份在卷可憑，其於五年內再犯本件毒品危害防制條例第十
    條第一項、第二項之罪，犯罪事證明確，應依法論科。
四、查海洛因、安非他命係毒品危害防制條例第二條第二項所稱之第一、二級毒品，
    不得持有、施用。次按犯毒品危害防制條例第十條之施用毒品罪者，依同條例第
    二十條第一項、第二項後段、第二十三條第一項、第二項前段規定，應由檢察官
    先將被告送勒戒處所觀察、勒戒，經觀察、勒戒後，認有繼續施用毒品傾向者，
    再由檢察官聲請法院裁定令入戒治處所施以強制戒治，於強制戒治期滿或交付保
    護管束期滿，始得由檢察官為不起訴處分。而依上開規定為不起訴處分後，五年
    內再犯第十條之施用毒品罪或三犯以上者，即不適用前揭不起訴處分規定，除應
    由檢察官再聲請法院裁定先令入戒治處所施以強制戒治外，刑責部分即應依一般
    刑事訴訟程序追訴處罰，此觀同條例第二十三條第二項規定可明。被告乙○○前
    既因施用毒品案件，經觀察、勒戒後，認有繼續施用毒品之傾向，再施以強制戒
    治，嗣因停止戒治、交付保護管束期滿，由檢察官為不起訴處分確定，其於五年
    內再犯本件施用毒品案件，依前所述，即應予論罪科刑。故核被告所為，係犯毒
    品危害防制條例第十條第一項之施用第一級毒品罪及同條第二項之施用第二級毒
    品罪。其施用第一、二級毒品前後，持有海洛因、安非他命之低度行為，應為施
    用之高度行為所吸收，不另論罪。被告所犯上述二罪，犯意各別，行為互殊，應
    予分論併罰。爰審酌被告前有違反麻醉藥品管理條例之前科，有臺灣高等法院被
    告全國前案紀錄表一份在卷足按，素行不佳，又因施用毒品案件，先後經觀察、
    勒戒、強制戒治，並由檢察官為不起訴處分，仍未戒絕毒品，再犯本件施用毒品
    犯行，顯見其無悔改之意，意志不堅，有失政府制定毒品危害防制條例之立法美
    意，本不宜寬貸，惟念其施用毒品乃自戕一己之身體健康，尚未害及他人，犯後
    亦坦承犯行，態度良好等一切情狀，分別量處如主文所示之刑，並定其應執行刑
    。扣案第一級毒品海洛因一包（淨重零點零七公克、包裝重零點二二公克），及
    均殘留第一級毒品海洛因之夾鏈袋二十四個、注射針筒十六支，業已難與第一級
    毒品海洛因析離；另扣案均殘留第二級毒品安非他命之玻璃球吸食器二個，亦難
    與第二級毒品安非他命析離，均屬查獲之毒品，爰依毒品危害防制條例第十八條
    第一項前段規定，不問屬於犯人與否，均宣告沒收銷燬之。
據上論斷，應依刑事訴訟法第二百七十三條之一第一項、第二百八十四條之一、第二
百九十九條第一項前段，毒品危害防制條例第十條第一項、第二項、第十八條第一項
前段、第二十三條第二項，刑法第十一條前段、第五十一條第五款、第九款，判決如
主文。
本案經檢察官甲○○到庭執行職務。
中      華      民      國    九十二    年      十      月     十五     日
                                  臺灣高雄地方法院刑事庭
                                      法  官 王雅苑
右正本證明與原本無異。
如不服本判決，應於判決送達後十日內，向本院提出上訴狀。
                                      書記官 黃琬婷
中      華      民      國    九十二    年      十      月     十五     日
附錄法條：
毒品危害防制條例第十條
施用第一級毒品者，處六月以上五年以下有期徒刑。
施用第二級毒品者，處三年以下有期徒刑。


司法院資訊處製作；財團法人民間司法改革基金會備份。
